# 类永续债

提问人：sangjl 时间：2019-08-13 22:07:27
A 银行通过认购信托份额，发行可续期信托贷款给 B 公司，约定条款： 1 、无固定到期期限，仅在融资人全额归还信托贷款及所有应支付的利息或融资人宣布清算时到期。初始投资期限为 2 年（即 2+N），初始投资期限届满后，每【一年】为一个延续投资期限（同《可续期信托贷款合同》项下的 “延续贷款期限”）。 2 、重置投资收益率：每个投资期限届满后的次日（“重置日”）
起（含当日），投资收益率即应按照本协议约定发生重置，每次重置后的年化投资收益率应在前一个投资期限届满之日所适用的年化投资收益率的基础上跃升【 300 】个基点（即跃升【 3 】%），重置后的投资收益率以最高【 12 】%/年为限。 3 、利息及罚息支付方式：若融资人在起息日起满 12 个月后，结息日前【 12 】个月内，发生以下事件之一的（“强制付息事件”），融资人应当支付该结息日应付投资利息以及依据已经递延的所有投资利息及其孳息，不得进行利息递延： 1 ）融资人上缴国有资产投资收益； 2 ）融资人减少注册资本； 3 ）融资人或其子公司向其股东分配或缴纳利润，或向其股东支付红利或股息； 4 ）融资人向其他权益工具进行任何形式的付息或兑付；双方协商一致，起息日起【 12 】个月内，融资人不得行使利息递延权利，融资人在约定的付息日支付当期应付投资利息；起息日起满【 12 】个月后，若未发生强制付息事件，融资人于结息日前十日书面通知信托公司，可将该计息周期的利息以及按照本协议已经递延的所有利息及其孳息递延支付，且该递延支付不受任何递延支付次数的限制；前述利息递延不构成乙方未能按照约定足额支付投资利息的违约事件。每笔递延利息在递延期间应按该递延期间对应计息周期的投资收益率累计计息（即构成本协议项下约定的孳息）。双方进一步明确，若融资人选择递延支付利息的，则直至所有已递延利息均全部清偿完毕，融资人不得从事前述强制付息事件所指向的各类行为，否则构成融资人未能按照约定足额支付利息的违约事件。
自起息日起满【 12 】个月后，若融资人在任何一个结息日前【 12 】个月内未发生强制付息事件，则融资人可以选择将该计息周期（假设为 “A” 期）
的利息递延至下一个计息周期（A+1 期）相应的付息日支付，且 A 期的投资收益率应在原约定的 A 期投资收益率基础上上浮 50%；如下一个结息日前【 12 】个月内仍未发生强制付息情形的，则 A 期利息和 A+1 期利息均可递延至 A+2 期的付息日支付，A+1 期的投资收益率在原约定的 A+1 期投资收益率基础上上浮 50%，且 A 期的投资收益率在 A+1 期已上浮的 A期投资收益率基础上继续上浮 50%（即上浮后的A 期利率 = 原 A期利率×（1+50%） 2 ），以最高【 12 】%/年为限。如果融资人在某一结息日前【 12 】个月内发生强制付息情形，则必须支付该计息周期利息及以前各计息周期递延的利息、孳息（如有）。
4 、强制付息事件的触发：
本项目设置如下强制付息事件: 1）融资人上缴国有资产投资收益； 2 ）融资人减少注册资本； 3 ）融资人或其子公司向其股东分配或缴纳利润，或向其股东支付红利或股息； 4 ）融资人向其他权益工具进行任何形式的付息或兑付；
5 、还本付息：融资人将在 A 银行开立监管帐户，A银行将与融资人、信托公司签订资金监管协议，协议约定：
（ 1 ）融资人应确保自《投资协议》项下的起息日（即《信托贷款合同》项下起息日，下同）起，在当期对应的付息日（即《信托贷款合同》项下付息日，下同）前一日至付息日以及初始贷款期限届满后的每一日，监管账户内的账户余额不低于根据《信托贷款合同》发放的信托贷款的已经计提但尚未支付的资金成本和其他费用之和，利息与本金对监管账户最低余额的要求同时适用的情况下，累加计算，即以本条和本金的余额之和为准。
（ 2 ）设定《投资协议》项下的起息日起满【 2 年】之日为T日，融资人应确保：T-40 日书面通知我行，T-30 日，监管户余额不低于贷款本金的 10%，T-20 日，监管户余额不低于贷款本金的 20%，T-15 日，监管户余额不低于贷款本金的 30%，T-10日，监管户余额不低于贷款本金的 50%，T-5日及 T日和 T日后的每一日，资金监管账户归集的存款余额不低于贷款本金的 100%与根据《信托贷款合同》的约定已经计提但尚未支付的资金成本和其他费用之和。
请教： 1 、初始投资期限是否有规定？后续利率重置期限是否有规定？
2 、永续债会计处理规定利率跳升次数有限、有最高票息限制（即 “封顶”）
且封顶利率未超过同期同行业同类型工具平均的利率水平，或者跳升总幅度较小且封顶利率未超过同期同行业同类型工具平均的利率水平，这个有具体的利率水平吗？本例中规定最高收益率为 12%，是否符合同期同行业同类型工具平均的利率水平呢？
3 、利息的递延是否符合计入权益工具的条件呢？
4 、对还本付息条款的约定是否符合计入权益工具的条件呢？

回答人：chenyiwei
1 、利率重置的间隔期为 1 年，跳升幅度为 3%，均显著高于市场上同类权益工具的水平，尽管封顶利率为 12%，但如果该封顶利率仍显著高于发行人通常情况下的债务融资成本，则无实际意义，仍视同构成间接义务。
2 、如果发行人属于需定期上缴国有资本收益的国有企业，则将 “融资人上缴国有资产投资收益” 设为 “强制付息事件” 将导致利息递延条款失去实际意义，不满足确认为权益工具的条件。
3 、第一年不得递延支付利息，也会导致形成现时义务。

提问人：sangjl 时间：2019-09-27 17:24:12
A 公司为 B 公司的分公司，B 公司将 A 分公司作为标的资产办理可续期信托贷款，信托贷款符合计入权益工具的条件，是否可以计入 A 分公司所有者权益其他权益工具科目？

回答人：chenyiwei
融资和承担偿还责任的主体是总部，一般不作为分公司账面的 “其他权益工具” 列示。如果所募集的资金拨付给分公司使用的，则分公司在收到拨付的资金时，贷记 “上级拨入资金” 或者对总部的往来科目。